臺灣彰化地方法院彰化簡易庭民事判決
111年度彰簡字第500號
原      告  洪煒翔  
被      告  曾蓬檳  

上列當事人間請求損害賠償事件，本院於民國111年10月24日言
詞辯論終結，判決如下：
    主      文
一、被告應給付原告新臺幣20萬元，及自民國111年5月23日起至
    清償日止，按週年利率百分之5計算之利息。
二、訴訟費用由被告負擔。
三、本判決第一項得假執行，但被告如以新臺幣20萬元為原告預
    供擔保，得免為假執行。　　　　
    事實及理由
一、原告主張：被告已預見將自己金融帳戶供他人使用，該帳戶
    資料可能淪為不法之徒詐騙他人金錢之工具，作為掩飾或隱
    匿特定犯罪所得來源，竟基於幫助他人詐欺取財之不確定故
    意，於民國109年3月31日下午某時許，在彰化縣彰化市新平
    路交流道附近之正達行巴士站，將所申辦之合作金庫商業銀
    行帳號000-0000000000000號帳戶（下稱系爭帳戶）之存摺
    及提款卡（含密碼），寄送至新北市三重區巴士站交付予姓
    名、年籍不詳之收件人。嗣該收件人與所屬詐騙集團成員取
    得系爭帳戶之存摺及提款卡（含密碼）後，即基於詐欺取財
    之故意，與原告聯繫，佯稱：加入網路投資外匯交易，操作
    可獲利等語，致原告陷於錯誤，而於109年4月6日晚上7時43
    分許，以網路銀行轉帳方式，匯款新臺幣（下同）20萬元至
    系爭帳戶，可見被告所實施之行為與原告所受之損害20萬元
    間具因果關係；又縱使被告主觀上無不確定故意，則被告任
    意將系爭帳戶之存摺及提款卡（含密碼）提供予他人使用，
    亦有違善良管理人之注意義務而於主觀上具過失。因此，原
    告茲依民法第184條第1項、第2項、第185條第2項、第179條
    前段之規定，擇一請求被告賠償20萬元等語，並聲明：被告
    應給付原告20萬元，及自起訴狀繕本送達翌日起至清償日止
    ，按週年利率百分之5計算之利息。
二、被告未於言詞辯論期日到場，亦未提出書狀作何聲明或陳述
    。
三、原告所主張之被告違反善良管理人注意義務，於109年3月31
    日下午某時許，在彰化縣彰化市新平路交流道附近之正達行
    巴士站，過失將其所申辦之系爭帳戶存摺及提款卡（含密碼
    ），寄送至新北市三重區巴士站交付予姓名、年籍不詳之收
    件人。嗣該收件人與所屬詐騙集團成員取得系爭帳戶之存摺
    及提款卡（含密碼）後，即基於詐欺取財之故意，與原告聯
    繫，佯稱：加入網路投資外匯交易，操作可獲利等語，致原
    告陷於錯誤，而於109年4月6日晚上7時43分許，以網路銀行
    轉帳方式，匯款20萬元至系爭帳戶等事實，業經原告提出歷
    史明細、臺灣彰化地方檢察署檢察官110年度偵字第747號不
    起訴處分書為證（見本院卷第13至21頁），並經本院調閱臺
    灣彰化地方檢察署檢察官110年度偵字第747號卷宗核閱屬實
    ；又依臺灣臺中地方法院110年度訴字第399號刑事判決所載
    （見本院卷第115至123頁），被告於108年10月間即曾參與
    詐騙集團，並以撥打電話假冒被害人親友借款之方式實施詐
    術，且知悉該集團其他成員會提供人頭帳戶供被害人匯款，
    嗣被告於109年1月2日即被警方查獲，可見已曾參與詐騙集
    團運作之被告已能預見若將系爭帳戶提供予他人使用，系爭
    帳戶可能將作為詐騙被害人金錢之工具，卻仍未盡善良管理
    人之注意義務詳加確認，僅憑他人說詞即將系爭帳戶之存摺
    及提款卡（含密碼）寄送予他人，顯有過失；而已於相當時
    期受合法通知之未到庭被告亦未提出書狀爭執上開事實，依
    民事訴訟法第280條第1項前段、第3項前段之規定，應視同
    自認，故堪認原告所主張之上開事實為真正。因此，原告依
    民法第184條第1項前段之規定，請求被告給付20萬元，及自
    起訴狀繕本送達之翌日即111年5月23日（見本院卷第81頁）
    起至清償日止，按週年利率百分之5計算之法定遲延利息，
    為有理由，應予准許。
四、關於假執行之說明：原告勝訴部分，所命給付金額合計未逾
    50萬元，爰依民事訴訟法第436條第2項、第389條第1項第5
    款之規定，依職權宣告假執行；並依民事訴訟法第436條第2
    項、第392條第2項之規定，依職權酌定相當擔保金額，宣告
    被告預供擔保，得免為假執行。
五、訴訟費用負擔之依據：民事訴訟法第78條。　
中　　華　　民　　國　　111 　年　　10　　月　　26　　日
                  彰化簡易庭  法  官  許嘉仁
以上正本係照原本作成。
如不服本判決，須於判決送達後20日內向本院提出上訴狀（須按
他造當事人之人數附繕本）。如委任律師提起上訴者，應一併繳
納上訴審裁判費。
中　　華　　民　　國　　111 　年　　10　　月　　26　　日
        　　　　　　　        書記官  陳火典